【裁判字號】    99,交抗,140
【裁判日期】    990622
【裁判案由】    聲明異議
【裁判全文】
臺灣高等法院高雄分院刑事裁定         99年度交抗字第140號
抗  告  人
即受處分人  甲○○
上列抗告人因違反道路交通管理處罰條例聲明異議案件，不服臺
灣高雄地方法院中華民國99年3 月25日裁定（99年度交聲字第47
3 號），提起抗告，本院裁定如下：
    主  文
抗告駁回。
    理  由
一、原處分意旨略以：抗告人即受處分人甲○○於民國98年8 月
    13日23時10分，駕駛車號ZG-1612 號自用小客車（直行高雄
    市○○路），行經設有閃光黃燈之高雄市○○路、鼎強街口
    ，因「未依號誌指示減速慢行」之交通違規，經警舉發，並
    填製違反道路交通管理事件通知單，嗣抗告人接獲通知單不
    服舉發，提出申訴，經原處分機關函請舉發單位調查結果，
    仍認前開違規行為明確，原處分機關乃於99年2 月24日依道
    路交通管理處罰條例第44條第1 項第5 款裁處罰鍰新臺幣（
    下同）600 元。
二、抗告意旨略以：抗告人當時行駛於設有閃光黃燈之交岔路口
    前，已依規定減速慢行，不能僅因本件車禍發生，即認抗告
    人未減速慢行。抗告人減速慢行後，僅能防止自己所駕駛車
    輛不撞及他人，並不能防止他人所駕車輛撞及抗告人車輛，
    原處分及原裁定認抗告人有未減速慢行之交通違規，顯有違
    誤，為此提起抗告，請求撤銷原裁定云云。
三、按「汽車駕駛人未依號誌指示減速慢行，處新臺幣600 元以
    上1800元以下罰鍰」，道路交通管理處罰條例第44條第1 項
    第5 款定有明文。又閃光黃燈表示「警告」，車輛應減速接
    近，注意安全，小心通過；且汽車行駛經交岔路口，其行進
    、轉彎，應遵守燈光號誌之指示，道路交通標誌標線號誌設
    置規則第211 條第1 項第1 款、道路交通安全規則第102 條
    第1 項第1 款分別定有明文。
四、經查：
  (一)抗告人即受處分人甲○○於98年8 月13日23時10分，駕駛車
    號ZG-1612 號自用小客車沿高雄市○○街由北向南快車道行
    駛，行經設有閃光黃燈之金鼎路、鼎強街口，與由西向東直
    行金鼎路快車道之駕駛車號0288-XP 號自用小客車之劉孟菱
    發生車禍，劉孟菱所駕駛汽車車頭撞及抗告人所駕駛汽車右
    側車身，經到場處理事故員警舉發抗告人有未依號誌指示減
    速慢行之違規，原處分機關於99年2 月24日依道路交通管理
    處罰條例第44條第1 項第5 款裁處抗告人罰鍰600 元之事實
    ，為抗告人自承在卷，並有高雄市政府交通局對違反道路交
    通管理事件不服裁決聲明異議案移送書、聲明異議狀、高雄
    市政府交通局違反道路交通管理事件裁決書、高雄市政府警
    察察交通警察大隊道路交通事故現場圖、調查報告表（一）
    （二）、抗告人及劉孟菱之現場談話紀錄表各1 份、照片12
    張等附卷可稽，此部分事實，堪以認定。
  (二)抗告人雖以前詞置辯，惟查：抗告人當時行經高雄市○○路
    之速限為時速50公里，其行經當地之時間為98年8 月13日23
    時10分，且以時速40公里行經該處，當時未發現劉孟菱駕駛
    上開汽車行經該路口，致未採取何種反應措施等情，有高雄
    市政府警察察交通警察大隊調查報告表（一）、甲○○現場
    談話紀錄表各1 份（見原審卷第28頁、第30-31 頁）可稽。
    。抗告人於深夜23時10分，行經設有閃光黃燈之上揭路口，
    竟仍以接近速限時速50公里之時速40公里行駛，且未發現左
    右來車，致未採取何種反應措施而發生車禍，抗告人顯有未
    依上開交通規則所定行經閃光黃燈號誌路口「車輛應減速接
    近，注意安全，小心通過」之事實，應堪認定。抗告人所辯
    未有違規云云，與上開證據不符，自無足採。又本件車禍之
    肇事主因雖為劉孟菱行經閃光紅燈路口未依規定讓車，惟此
    乃無礙於抗告人有上開違規事實。另本案經車禍當事人向高
    雄市政府交通局車輛行車事故鑑定委員會聲請鑑定，其鑑定
    意見為：「劉孟菱行經閃光紅燈路口未依規定讓車，為肇事
    主因。抗告人行經閃光黃燈路口未注意安全、小心通過，為
    肇事次因」，此有該委員會99年4 月30日高市車鑑字第0990
    001704號函文暨其所附鑑定意見書在卷可稽（見本院卷第23
    -25 頁），其鑑定結果亦同本院意見，附此敘明。
五、綜上所述，本件抗告人違規事證明確。原審依道路交通管理
    處罰條例第44條第1 項第5 款、道路交通案件處理辦法第19
    條之規定，裁定駁回抗告人之異議，核無違誤。抗告人仍執
    前詞提起抗告，並無理由，應予駁回。
六、據上論結，應依道路交通案件處理辦法第26條，刑事訴訟法
    第412 條，裁定如主文。
中    華    民    國    99    年    6     月    22    日
                  刑事第一庭    審判長法  官  周賢銳
                                      法  官  徐美麗
                                      法  官  施柏宏
以上正本證明與原本無異。
不得再抗告。
中    華    民    國    99    年    6     月    22    日
                                      書記官  魏文常

司法院資訊處製作；財團法人民間司法改革基金會備份。
